【裁判字號】    89,交上易,2628
【裁判日期】    891220
【裁判案由】    公共危險等
【裁判全文】
臺灣高等法院臺中分院刑事判決                八十九年度交上易字第二六二八號
    上  訴  人  臺灣台中地方法院檢察署檢察官
    被      告  丙○○
右列上訴人因被告公共危險等案件，不服台灣台中地方法院中華民國八十九年十月三
日第一審判決（民國八十九年度交易字第三０八號；起訴案號：臺灣台中地方法院檢
察署八十九年度偵字第七三０一號），提起上訴，本院判決如左：
    主  文
上訴駁回。
    事實及理由
一、本案經本院審理結果，認第一審判決認事用法及量刑均無不當，應予維持，並引
    用第一審判決書記載之事實、證據及理由（如附件）。
二、檢察官上訴意旨以：被告酒後駕車，致告訴人二人受傷，迄未賠償，惡性重大,
    原判決僅科處六月有期徒刑，實屬過輕云云，惟查原判決已審酌被告肇事後迄今
    尚未賠償告訴人二人所受損害，及其過失程度、所生之危害、告訴人受傷程度與
    犯後坦承犯行等一切情狀，而予量刑，核無不當，檢察官仍執此上訴，其上訴為
    無理由，應予駁回。
據上論斷，應依刑事訴訟法第三百六十八條、第三百七十三條，判決如主文。
本案經檢察官甲○○到庭執行職務。
中      華      民      國    八十九      年    十二      月    二十    日
                              臺灣高等法院臺中分院刑事第七庭
                                    審判長法  官  林  榮  龍
                                          法  官  黃  日  隆
                                          法  官  江  錫  麟
右正本證明與原本無異。
不得上訴。
                                          書記官  謝  雅  惠
中      華      民      國    八十九      年    十二      月    廿一    日
                                                                        Ｋ
附件
臺灣臺中地方法院刑事判決                        八十九年度交易字第三八號
    公  訴  人  臺灣台中地方法院檢察署檢察官
    被      告  丙○○  男  四十四歲（民國○○○年○月○○日生）  業工
                        國民身分證統一編號：Ｂ一二六八七七七四號
                        住台中市北屯區九甲巷一號
右列被告因公共危險等案件，經檢察官提起公訴（八十九年度偵字第七三０一號），
本院判決如左：
    主  文
丙○○服用酒類，不能安全駕駛動力交通工具而駕駛，處有期徒刑肆月，如易科罰金
，以參佰元折算壹日；又因過失傷害人，處有期徒刑肆月，如易科罰金，以參佰元折
算壹日。應執行有期徒刑陸月，如易科罰金，以參佰元折算壹日。
    事  實
一、丙○○於民國（下同）八十九年五月一日晚上十時至十一時間，在臺中市○○路
    松竹夜市內飲酒，其飲酒後吐氣所含酒精成份高達每公升一．一七毫克，超過每
    公升○．二五毫克之標準值甚多，顯已不能安全駕駛動力交通工具，仍酒醉駕駛
    車牌號碼000－0000號（該車牌已註銷）之自用小貨車，沿臺中市○○區
    ○○路九甲巷由松竹路往豐樂路方向行駛，於同日晚間十一時二十二分許，途經
    台中市○○路九甲巷一號前時，本應注意行經無號誌之交岔路口時，應減速慢行
    ，作隨時停車之準備；又車輛行至無號誌之交岔路口，轉彎車應暫停讓直行車先
    行；又左轉彎時，應距交岔路口三○公尺前顯示方向燈或手勢，行至交岔路口中
    心處左轉，並不得佔用來車道搶先左轉；又汽車行駛時，遇夜間應使用燈光，並
    應注意汽車駕駛人飲酒後其吐氣所含酒精成份超過每公升０．二五毫克以上者，
    不得駕車，而依當時雖天氣陰雨，惟夜間有照明設備，路面溼潤、無缺陷及無障
    礙物，視距良好，又無不能注意之情事，詎其能注意，竟疏未注意及此，猶貿然
    未使用燈光及搶先左轉，適有丁○○無駕駛執照騎乘車牌號碼ＶＲＦ—三三六號
    輕型機車後載乙○○由對向直駛而來，致丙○○所駕駛上開自用小貨車左前車頭
    與丁○○所騎乘之機車左側發生碰撞，丁○○因而受有左脛開放性骨折及左腿多
    處撕裂傷之傷害，乙○○則受有左內踝骨骨折及多處挫傷之傷害。丙○○則於肇
    事後，在未經有偵查權之機關或公務員發覺為犯嫌前，向到場處理本件車禍之警
    員吳承昌自首即陳明其為肇事者及肇事經過。
二、案經丁○○、乙○○訴由臺中市警察局第五分局報請臺灣臺中地方法院檢察署檢
    察官偵查起訴。
    理  由
一、訊據被告丙○○對於前開事實坦認不諱，核與告訴人丁○○、乙○○於警訊、偵
    查及本院審理時指訴之情節相符，並經證人即到場處理本件車禍之警員陳錫潔於
    偵查中結證屬實，復有臺中市○○○道路交通事故調查報告表一份、現場及車損
    照片計九張、被告酒精測試值二紙及承辦本件車禍警員陳錫潔所製作對被告肇事
    後觀察之職務紀錄表一紙附卷可稽。另告訴人丁○○、乙○○確係因本件車禍受
    有如事實欄所示之傷害，亦有財團法人私立中國醫藥學院附設醫院診斷證明書各
    一紙在卷可憑。其次，依據卷附之現場照片以觀，被告所駕駛之上開自小貨車並
    未開大燈，且右車燈並未受撞，復據被告於警訊中供稱方向燈並未損壞等語，再
    參之證人即本件車禍發生後至現場處理之警員陳錫潔於偵查中證稱被告之車燈沒
    亮等語，及卷附之其所製作之刑法第一百八十五條之三案件測試觀察紀錄表，記
    載之觀察結果為轉彎或變換車道未打方向燈等情以觀，應認被告肇事當時確係未
    開車燈等情甚明。按行經無號誌之交岔路口時，應減速慢行，作隨時停車之準備
    ；又車輛行至無號誌之交岔路口，轉彎車應暫停讓直行車先行；又左轉彎時，應
    距交岔路口三○公尺前顯示方向燈或手勢，行至交岔路口中心處左轉，並不得佔
    用來車道搶先左轉；又汽車行駛時，遇夜間應使用燈光，並應注意汽車駕駛人飲
    酒後其吐氣所含酒精成份超過每公升０．二五毫克以上者，不得駕車，道路交通
    安全規則第九十三條第一項第四款、第一百零二條第一項第二款、第四款、第一
    百零九條第一款、第一百十四條第二款分別定有明文。經查本件被告於前開時地
    駕車，本應注意遵守上開規定，而依當時雖天氣陰雨，惟夜間有照明設備，路面
    溼潤、無缺陷及無障礙物，視距良好，有上開道路交通事故調查報告表附卷可查
    ，又無不能注意之情事，詎其能注意，竟疏未注意及此，猶貿然未使用燈光及搶
    先左轉，因而肇事，致告訴人受有如事實欄所載傷害，足證被告自有過失。況本
    件車禍經送請臺灣省臺中市區車輛行車事故鑑定委員會鑑定結果，亦認被告酒精
    濃度過量駕駛無牌照（已註銷）自小貨車；雨天夜晚於無號誌路口未亮車燈、未
    至路口中心即提前左轉；未讓對向直行車先行，為肇事原因。告訴人丁○○駕駛
    輕機車無肇事因素，此有該鑑定委員會鑑定意見書乙份附卷可按，益證被告確有
    過失，且其過失行為與告訴人受傷間具有相當因過關係。本件事證明確，被告犯
    行堪以認定。
二、核被告丙○○所為，係犯刑法第一百八十五條之三之服用酒類，不能安全駕駛動
    力交通工具而駕駛罪及同法第二百八十四條第一項前段之過失傷害罪。被告以一
    過失行為，致告訴人丁○○、乙○○二人均受有傷害，係觸犯上開過失傷害之同
    種罪名之想像競合犯，依刑法第五十五條規定應從一處斷。又被告酒醉駕車，因
    而致人受傷，依法應負過失傷害罪責，依道路交通管理處罰條例第八十六條第一
    項規定，應加重其刑。又被告於肇事後，在未經有偵查權之機關或公務員發覺為
    犯嫌前，向到場處理本件車禍之警員吳承昌坦承其為肇事者及肇事經過，並願接
    受裁判，亦據被告供明在卷，復有承辦本件車禍之警員吳承昌所製作之上開道路
    交通事故調查報告表報案人欄內記載被告等情可稽，核與自首要件相符，依法減
    輕其刑。過失傷害部分，則應依法先加後減之。又被告所犯上開二罪，犯意各別
    ，犯罪構成要件不同，應予分論併罰。爰審酌被告肇事後迄今尚未賠償告訴人二
    人所受損害，及其過失程度、所生之危害、告訴人受傷程度與犯後坦承犯行等一
    切情狀，分別量處如主文所示之刑，並均諭知易科罰金折算之標準，且定其應執
    行刑及諭知易科罰金之折算標準，以資懲儆。
據上論斷，應依刑事訴訟法第二百九十九條第一項前段，刑法第一百八十五條之三、
第二百八十四條第一項前段、第五十五條、第六十二條前段、第四十一條、第五十一
條第五款，道路交通管理處罰條例第八十六條第一項，罰金罰鍰提高標準條例第一條
前段、第二條，判決如主文。
中      華      民      國   八十九    年      十      月      三      日
                                    臺灣臺中地方法院交通法庭
                                        法  官  夏  一  
右正本證明與原本無異。
如不服本判決，應於送達後十日內向本院提出上訴狀（須附繕本），上訴於台灣高等
法院台中分院。
                                        書記官
中      華      民      國    八十九    年      十      月      五      日
附錄論罪科刑法條
刑法第一百八十五條之三
服用毒品、麻醉藥品、酒類或其他相類之物，不能安全駕駛動力交通工具而駕駛者，
處一年以下有期徒刑、拘役或三萬元以下罰金。
刑法第二百八十四條第一項
因過失傷害人者，處六月以下有期徒刑，拘役或五百元以下罰金，致重傷者，處一年
以下有期徒刑、拘役或五百元以下罰金。


司法院資訊處製作；財團法人民間司法改革基金會備份。
